臺灣高等法院刑事裁定
111年度抗字第13號
抗  告  人
即受處分人  洪一偉






上列抗告人因聲明異議案件，不服臺灣新北地方法院中華民國11
0年11月30日裁定（110年度聲字第3170號），提起抗告，本院裁
定如下：
    主  文
抗告駁回。
    理  由
一、原裁定意旨略以：抗告人即受處分人洪一偉因施用毒品案件
    ，經原審法院以109年度毒聲字第1581號裁定令入勒戒處所
    執行觀察勒戒，嗣因認有繼續施用毒品之傾向，經原審法院
    以110年度毒聲字第2076號裁定令入勒戒處所執行強制戒治
    ，抗告後經本院以110年度毒抗字第1450號裁定駁回抗告而
    確定。從而，檢察官依上開確定裁定之內容指揮強制戒治執
    行，自難認檢察官執行之指揮有何違法或其執行方法不當。
    聲明異議意旨雖稱檢察官於本案之執行指揮有不當之情，然
    其認先前勒戒處所評估程序不嚴謹且評估方式不公，係就原
    確定裁定所憑之有無繼續施用毒品傾向評估標準紀錄表認有
    違法不當而為指摘，屬對於確定裁定能否依循其他程序救濟
    之問題，尚非得據為對檢察官執行之指揮聲明異議之適法理
    由，抗告人執此聲明異議，自無理由，應予駁回。
二、抗告意旨略以：抗告人施用毒品傾向之分數為60分，此係主
    觀上判斷，應依客觀尿液檢驗標準為判斷基準，且上述評分
    受民國105年抗告人收押時因手骨斷裂與看守所之糾紛所影
    響。另抗告人之戶籍地址雖設在新北○○○○○○○○，然其可提供
    先前所任職並約定日後將回該公司上班之公司地址，且有堂
    哥之工廠住址可作為評分依據，檢察官重複計分有執行指揮
    不當云云。
三、按受刑人或其法定代理人或配偶以檢察官執行之指揮為不當
    者，得向諭知該裁判之法院聲明異議，刑事訴訟法第484條
    定有明文。依上開規定，對於刑之執行，得聲明異議事由，
    僅限於「檢察官執行之指揮為不當」為限。該法條所稱「檢
    察官執行之指揮不當」，應指檢察官有積極執行指揮之違法
    及其執行方法有不當等情形而言（最高法院101年度台抗字
    第301號裁定意旨參照）。又執行機關對於審判機關所為之
    裁判，並無審查內容之權，故裁判是否違法，並非執行機關
    所得過問，是聲明異議之對象，應係檢察官之執行指揮行為
    ，而非檢察官據以指揮執行之裁判，故所稱「檢察官執行之
    指揮不當」，係指檢察官有積極執行指揮之違法及其執行方
    法有不當等情形而言；檢察官如依確定判決、裁定指揮執行
    ，即無執行之指揮違法或其執行方法不當之可言，至於原確
    定判決、裁定，是否有認定事實錯誤或違背法令之不當，應
    循再審或非常上訴程序以資救濟，尚無對之聲明異議之餘地
    （最高法院108年度台抗字第79號裁定意旨參照）。
四、經查：
㈠、抗告人前因施用毒品案件，經原審法院以109年度毒聲字第15
    81號裁定令入勒戒處所執行觀察勒戒後，因有繼續施用毒品
    之傾向，經原審法院以110年度毒聲字第2076號裁定令入勒
    戒處所執行強制戒治，抗告後經本院以110年度毒抗字第145
    0號裁定駁回抗告而確定，有各該裁定及本院被告前案紀錄
    表在卷可稽（見原審卷第69、73、95至101頁、本院卷第44
    、48至49頁），是檢察官依前開確定之強制戒治裁定，以11
    0年度戒執字第188號指揮書令抗告人自110年10月13日入戒
    治所執行強制戒治（見原審卷第109頁、本院卷第63頁），
    自無違法或不當可言。
㈡、抗告意旨固執前詞爭執勒戒所評估醫生就「毒品犯罪相關司
    法紀錄」、「其他犯罪相關紀錄」、「合法物質濫用」、「
    有無與家人同住」等項目評估之分數有誤，以其施用毒品傾
    向之評分依據不公及檢察官重複計分不當，而據以提起抗告
    ，然所指實係就原審法院110年度毒聲字第2076號裁定、本
    院110年度毒抗字第1450號裁定予以爭執，並非對檢察官就
    本執行案件之指揮或執行方法有何異議予以指摘，揆諸前揭
    說明，執行機關對於審判機關所為之裁判，並無審查內容之
    權，故裁判是否違法，並非執行機關所得過問，此既非刑事
    訴訟法第484條所定得聲明異議之客體，本院自無從予以審
    究。倘抗告人認上開確定裁定有違背法令之情形，應循聲請
    非常上訴請求救濟，惟此並非本院得審酌之範圍，併此敘明
    。
五、綜上所述，原裁定駁回抗告人聲明異議，並無違誤。抗告人
　　執前詞提起抗告，為無理由，應予駁回。
據上論斷，應依刑事訴訟法第412條，裁定如主文。
中　　華　　民　　國　　111 　年　　1 　　月　　12　　日
  　　　　     　 刑事第二十六庭審判長法　官  劉嶽承
                                      法　官  古瑞君
                                      法　官  廖紋妤
以上正本證明與原本無異。      
如不服本裁定，應於收受送達後5日內向本院提出抗告狀。
                                      書記官  江珮菱
中　　華　　民　　國　　111 　年　　1 　　月　　13　　日